hr-HR: Vrsta prikaza tajmera: Analogni brojčanik; Digitalni zaslon; Bez vizualnog zaslona (samo zvuk); Pješčani sat; Ostalo
pl: Sposób pokazywania czasu przez licznik: Tarcza analogowa; Ekran cyfrowy; Brak wyświetlacza (tylko dźwięk); Klepsydra z piaskiem; Inne
nl: Timer displaytype: Analoge wijzerplaat; Digitaal scherm; Geen visueel display (alleen audio); Zandloper; Overige
ru: Тип отображения таймера: Аналоговый циферблат; Цифровой экран; Без дисплея (только звук); Песочные часы; Другое
el: Τύπος εμφάνισης χρονοδιακόπτη: Αναλογικός επιλογέας; Ψηφιακή οθόνη; Χωρίς οπτική ένδειξη (μόνο ήχος); Κλεψύδρα άμμου; Άλλο
vi: Loại hiển thị hẹn giờ: Mặt số cơ; Màn hình kỹ thuật số; Không có màn hình (chỉ có âm thanh); Đồng hồ cát; Khác
tr: Zamanlayıcı görüntüleme türü: Analog kadran; Dijital ekran; Görsel ekran yok (sadece ses); Kum saati; Diğer
it: Tipo di display del timer: Quadrante analogico; Schermo digitale; Nessun display visivo (solo audio); Clessidra a sabbia; Altro
de: Art der Timeranzeige: Analoges Zifferblatt; Digitaler Bildschirm; Keine visuelle Anzeige (nur Audio); Sanduhr; Sonstige
pt-BR: Temporizador tipo de exibição: Mostrador analógico; Tela digital; Sem visor visual (apenas áudio); Ampulheta de areia; Outros
fi: Ajastimen näyttötyyppi: Analoginen kellotaulu; Digitaalinen näyttö; Ei visuaalista näyttöä (vain ääni); Tiimalasi; Muu
ro-RO: Tip de afișaj al temporizatorului: Cadran analogic; Ecran digital; Fără afișaj vizual (doar audio); Clepsidră cu nisip; Altele
sl-SI: Način odštevanja/številčenja časovnika: Analogna številčnica; Digitalni zaslon; Brez vizualnega prikaza (samo zvok); Peščena ura; Drugo
ja: タイマー表示タイプ: アナログダイヤル; デジタルスクリーン; 視覚的ディスプレイなし (音声のみ); 砂時計; その他
es: Tipo de visualización del temporizador: Dial analógico; Pantalla digital; Sin pantalla visual (solo audio); Reloj de arena; Otro
zh-CN: 计时器显示类型: 模拟表盘; 数字屏幕; 无可视显示屏（仅音频）; 沙漏; 其他
en: Timer display type: Analog dial; Digital screen; No visual display (audio only); Sand hourglass; Other
lt-LT: Laikmačio rodymo tipas: Analoginis ciferblatas; Skaitmeninis ekranas; Nėra vizualaus ekrano (tik garso signalas); Smėlio laikrodis; Kitas
th: ประเภทการแสดงผลตัวจับเวลา: หน้าปัดแอนะล็อก; หน้าจอดิจิทัล; ไม่มีจอแสดงผล (เสียงเท่านั้น); นาฬิกาทราย; อื่นๆ
nb: Tidtakervisningstype: Analog skive; Digital skjerm; Ingen visuell skjerm (kun lyd); Sandtimeglass; Annet
sv: Timervisningstyp: Analog urtavla; Digital skärm; Ingen visuell skärm (endast ljud); Timglas; Annat
hu: Időzítő kijelzőjének típusa: Analóg számlap; Digitális képernyő; Nincs vizuális kijelző (csak hang); Homokóra; Egyéb
fr: Type d’affichage du minuteur: Cadran analogique; Écran numérique; Aucun affichage visuel (audio uniquement); Sablier; Autre
sk-SK: Typ zobrazenia časovača: Analógový ciferník; Digitálna obrazovka; Bez vizuálneho displeja (iba zvuk); Presýpacie hodiny; Iné
zh-TW: 計時器顯示類型: 類比錶盤; 數位螢幕; 無視覺顯示器 (僅音訊); 沙漏; 其他
bg-BG: Тип дисплей на таймера: Аналогов циферблат; Цифров екран; Без визуален дисплей (само аудио); Пясъчен часовник; Друго
da: Displaytype for timeren: Analog drejeskive; Digital skærm; Ingen visuel skærm (kun lyd); Sandur; Andet
pt-PT: Tipo de ecrã do temporizador: Mostrador analógico; Ecrã digital; Sem ecrã visual (apenas áudio); Ampulheta de areia; Outro
cs: Typ zobrazení časovače: Analogový ciferník; Digitální obrazovka; Bez vizuálního displeje (pouze zvukový); Přesýpací hodiny; Ostatní
ko: 타이머 표시 유형: 아날로그 다이얼; 디지털 화면; 시각적 디스플레이 없음(오디오 전용); 모래시계; 기타